# 股权对赌回购处理

提问人：小哥 333 时间：2022-10-06 11:03:03
求助陈版关于存在对赌回购条款时，被投资企业的账务处理。
1 、对于回购条款，实务中被投企业是否作为金融负债？准则依据有吗，本人没找到。财务处理如何处理？
2 、上市前终止回购条款，并签署补充协议，约定若不能上市回购条款恢复。
请问： 终止回购条款的时间点：股改基准日前 or 上市前？依证监会要求的依据
若回购条款确认金融负债，净资产为负，是否影响股改？
证监会是否有相关规定“不再允许股改后撤销公司回购”？

回答人：chenyiwei
1 、如果回购义务由被投资企业自身承担，或者不能排除由被收购企业自身承担回购的，则被收购企业需就其所承担的回购义务确认金融负债。
2 、终止回购条款的时间点，为本企业所承担的回购义务正式完全解除时，例如补充协议生效日。
但如果同时约定了“若不能上市回购条款恢复”，则仍应确认金融负债而不能转为权益。因为能否IPO成功并相应解除对赌义务，并不是发行人自身单方面可控的事项。
3 、对赌义务的解除应尽早完成，一般建议在股改前，以避免可用于折股的净资产虚减。